GUSTAVO DA COSTA VICENTE

Joinville, Santa Catarina, Brasil | (47) 99930-3141 (WhatsApp) | E-mail | GitHub | Linkedin

MACHINE LEARNING ENGINEER | PYTHON

Objetivo

Sou um Engenheiro de Machine Learning com mais de 5 anos de experiência em visão computacional e desenvolvimento de sistemas, abrangendo tanto aplicações web/backend quanto soluções embarcadas e IoT. Tabém sou fundador de uma empresa de desenvolvimento, com atuação em projetos de inteligência artificial, criando modelos de aprendizado supervisionado para tarefas de classificação, detecção e regressão. Em minha jornada profissional liderei projetos de automação amplamente aplicados nos setores de energia, automotivo, produção, segurança e logística em todo o território nacional brasileiro. Busco por reconhecimento e novos desafios, aplicando a tecnologia de forma ética para otimizar processos.

Habilidades e Competências

o Linguagens de Programação:

- Python: Experiência em frameworks e bibliotecas como FastAPI, Django, Flask, PyTest, SQL-Alchemy, Poetry.
- o Java: Spring Boot, Quarkus, Spring Data, JUnit, Maven, JDBC.
- o JavaScript: Desenvolvimento com React, Node.js, NestJS, Jest, Cypress, npm.
- o Outras: Go (Manipulação de GoRoutines), C++ (CMake), C# (.NET), Scala.

Machine Learning & Data Engineering:

- o Frameworks e Bibliotecas: PyTorch, TensorFlow, Keras, Scikit-learn, Pandas, Numpy, Seaborn.
- MLOps: MLflow, ZenML, Comet-ML.
- o Visão Computacional: OpenCV, Ultralytics, Roboflow CVAT
- o Data Pipelines: Apache Airflow, PySpark.

DevOps & Infraestrutura:

- o Containers e Orquestração: Docker, Kubernetes, Portainer, Jenkins, Terraform.
- o Sistemas Operacionais: Linux, Windows, WSL.
- o Monitoramento e Observabilidade: Prometheus, Grafana, ELK.
- o CI/CD e Controle de Versão: Git, GitLab, GitHub.
- o Amazon Web Services (AWS): EC2, S3, RDS, Lambda, CloudWatch
- o Google Cloud Platform (GCP): Compute Engine, Cloud Storage, Cloud Monitoring, Cloud Run
- Microsoft Azure (Azure): Azure Virtual Machines, Azure SQL Database, Azure Functions, Azure DevOps

o Banco de Dados & Mensageria:

- SQL: MySQL, PostgreSQL.
- NoSQL: MongoDB, Redis.
- Mensageria: Kafka, Pub/Sub.

o DevSecOps: SonarQube, Pentest

Metodologias: TDD, Scrum

O Soft Skills: Comunicação, Trabalho em Equipe, Liderança, Resolução de Problemas,

Adaptabilidade, Humildade.

Experiência Profissional

Fundador | GVIT Software House | Joinville, SC

Julho 2023 — Presente

- O Desenvolvimento e treinamento de sistemas de visão computacional personalizados usando arquiteturas como YOLOv8, YOLOv5, ResNet, EfficientNet, EfficientDet, RetinaNet, Faster R-CNN e Mask R-CNN, otimizando o uso de GPUs em plataformas como GCP, Colab e AWS. Esses sistemas foram aprimorados para executar tarefas complexas, incluindo rastreamento de objetos, segmentação, contagem e classificação.
- o Implementação prática de MLOps para gerenciar todo o ciclo de vida de modelos de aprendizado de máquina, desde o desenvolvimento até a implantação e o monitoramento em produção. Desenvolvendo pipelines de dados e de modelos com foco na automação, eficiência e escalabilidade, incluindo o uso de metodologias como Regressão Linear, Regressão Logística, Naive Bayes, Decision Tree, Random Forest, K-Nearest Neighbor e K-Means. Além disso, explorei arquiteturas avançadas como MLP, LSTM, CNN e outras redes neurais profundas para resolver problemas de predição, classificação e séries temporais.
- Desenvolvimento Backend para criação de uma plataforma de IoTs, voltado para a GCP, possuindo segurança e criptografia TLS/SSL, API Gateway, IAM, possuindo como objetivo de monitoramento TPMS, CI/CD Implementado via Cloud Run.

Desenvolvedor (Arquitetura e Governança de Dados) | WEG Electric Motors | Janaguá do Sul, SC Janeiro 2021 — Julho 2023

- Responsável pelo desenvolvimento e manutenção de sistemas de produção no setor de manufatura, implementando práticas de DevOps para transformar o processo de desenvolvimento e entrega de software. Essas práticas impactaram todos os desenvolvedores da área, permitindo que seus sistemas fossem colocados em produção de maneira segura e ágil.
- O Desenho e implementação de pipelines de CI/CD automatizados, garantindo a execução de testes contínuos e a observabilidade dos sistemas através de métricas, monitoramento e balanceamento de carga. Esse processo aumentou a confiabilidade e a eficiência nos processos de produção. Integrando ainda, práticas de engenharia de confiabilidade (SRE) para garantir escalabilidade e robustez, otimizando a orquestração e gerenciamento da infraestrutura.
- Também responsável por projetar e manter APIs eficientes, junto com a gestão de gateways,
 para garantir a comunicação perfeita entre serviços e sistemas. Essas APIs foram

documentadas e estruturadas em uma arquitetura de microsserviços, facilitando a integração de sistemas diversos.

O Conduzir projetos de análise de dados com Big Data, aplicando regras de negócio e automatizando pipelines de ETL para processar dados massivos. O foco foi na criação de dashboards que exibiam a qualidade dos dados provenientes de sistemas transacionais e analíticos, fornecendo uma visão clara e precisa de qual direção precisariamos seguir em governança.

Engenheiro de Software Embarcado | BRCondos | Joinville, SC

Janeiro 2018 — Janeiro 2021

- Responsável pela criação de dispositivos IoT, programando em Python e C++ e utilizando placas como Raspberry Pi, Arduino, ESP32 e dispositivos ZigBee, gerenciando todo o processo de desenvolvimento, desde o design da PCB, soldagem de componentes e montagem até a entrega final do produto.
- Testes de bancada para garantir a integração perfeita com sistemas, monitorando e transmitindo dados como leituras de pulsos, osciladores e parâmetros físicos como temperatura, umidade, ruído, corrente e tensão, contribuindo para o desenvolvimento de soluções de monitoramento e automação para diversos condomínios nacionais, projetando assim um modelo de assinatura baseado no uso de cada dispositivo, e garantindo que cada equipamento desempenhasse um custo e função específica.

Educação

Bacharelado em Engenharia Elétrica | Universidade do Estado de Santa Catarina, Janeiro 2017 — Janeiro 2022

Voluntário no núcleo e laboratório de eficiência energética, empresa júnior, e monitor acadêmico (transmissão e distribuição de energia)

Idiomas

- o Inglês (Fluente)
- o Espanhol (Intermediário)
- Português (Nativo)